臺灣臺中地方法院刑事判決　　　　　　　　　　　　九十三年度訴字第一三三號
　　公　訴　人　臺灣臺中地方法院檢察署檢察官
　　被　　　告　甲○○
右列被告因毒品危害防制條例案件，經檢察官提起公訴（九十三年度毒偵字第一四八
九號），被告就被訴事實為有罪之陳述，經詢問被告、公訴人之意見後，本院合議庭
裁定由受命法官獨任進行簡式審判程序，茲判決如左：
   主  文
甲○○連續施用第一級毒品，處有期徒刑捌月；扣案之注射針筒捌支，均沒收，第一
級毒品海洛因壹包（經送驗結果含第一級第六項毒品海洛因成分，淨重零點參貳公克
【空包裝重零點貳參公克】），沒收銷燬之。又連續施用第二級毒品，處有期徒刑參
月；扣案之玻璃球管吸食器壹支，沒收之，第二級毒品安非他命壹包（含袋重零點陸
公克），沒收銷燬之。應執行有期徒刑玖月；扣案之注射針筒捌支、玻璃球管吸食器
壹支，均沒收；第一級毒品海洛因壹包（經送驗結果含第一級第六項毒品海洛因成分
，淨重零點參貳公克【空包裝重零點貳參公克】）、第二級毒品安非他命壹包（含袋
重零點陸公克），均沒收銷燬之。
    事  實
一、甲○○前於民國（下同）八十九、九十年間各因施用毒品案件，經本院分別裁定
    送觀察、勒戒後，均認無繼續施用毒品之傾向，經臺灣臺中地方法院檢察署檢察
    官先後於八十九年九月二十七日、九十二年一月七日（起訴書誤載為一月二十七
    日）分別以八十九年度毒偵字第五九八○號、九十年度毒偵字第二六五一、二八
    六四號為不起訴處分確定。詎仍不知悔改，竟分別基於施用第一級毒品海洛因及
    第二級毒品安非他命之概括犯意，自九十三年一月間某日起至同年四月二十八日
    （起訴書誤載為五月二十八日）下午六時許，在其臺中縣太平市○○路四九九巷
    十弄八號之住處，以將海洛因摻入水中置於注射針筒內注射身體，另將安非他命
    置於玻璃管中點火產生煙霧以吸食之方式，連續施用海洛因一百餘次、安非他命
    十次。嗣為警於九十三年四月二十八日下午六時二十分許，在前揭住處查獲，並
    扣得第一級毒品海洛因一包（經送驗結果含第一級第六項毒品海洛因成分，淨重
    ○．三二公克【空包裝重○．二三公克】、安非他命一小包（含袋重○．六公克
    ）及甲○○所有供施用第一級毒品海洛因所用之注射針筒八支及供施用第第二級
    毒品安非他命所用之玻璃球吸食器一組，始知上情。
二、案經臺中市警察局移送臺灣臺中地方法院檢察署檢察官偵查起訴。
    理  由
一、右揭犯罪事實，業據被告分別於偵訊、本院準備程序及簡式審判程序中供承明確
    ，復查：
（一）被告於九十三年四月二十九日上午十時三十分許，在臺中市警察局少年隊第二
      組辦公室所採集之尿液，送請詮昕科技股份有限公司檢驗結果，係呈安非他命
      類、鴉片類均為陽性反應，復經以GC/MS方法為確認結果，仍呈安非他命、鴉
      片類陽性反應等情，有該公司於九十三年五月五日出具之濫用藥物尿液檢驗報
      告、臺中市警察局少年警察隊第二組委託尿液代號與真實姓名對照表一份附卷
      可稽（見九十三年度毒偵字第一四八九號偵查卷第四一、四二頁），復於被告
      住處扣得之第一級毒品海洛因一包，經送驗結果含第一級第六項毒品海洛因成
      分，淨重○．三二公克（空包裝重○．二三公克），有法務部調查局九十三年
      六月二十九日調科壹字第120013906號鑑定通知書各一份為證（見本院卷第五
      六頁），同時扣得有安非他命一小包（含袋重○．六公克）及被告所有供施用
 第一級毒品海洛因所用之注射針筒八支及供施用第第二級毒品安非他命所用之
      玻璃球吸食器一組可資佐證，是以被告自承於九十三年一月某日起至同年四月
      二十八日間，連續施用第一級毒品海洛因一百餘次、第二級毒品安非他命十次
      等語，即有所據，信屬可採。
（二）復以，被告於八十九、九十年間各因施用毒品案件，各經本院裁定送觀察、勒
      戒後，均認無繼續施用毒品之傾向，經臺灣臺中地方法院檢察署檢察官先後於
      八十九年九月二十七日、九十二年一月七日分別以八十九年度毒偵字第五九八
      ○號、九十年度毒偵字第二六五一、二八六四號為不起訴處分確定等情，有臺
      灣高等法院被告全國前案紀錄表、臺灣臺中地方法院檢察署刑案資料查註紀錄
      表各一份在卷可按。被告本次再施用第一級毒品海洛因及第二級毒品安非他命
      犯行，確係在前次施用毒品犯行經不起訴處分確定後五年內所再犯，至臻明確
      。
（三）綜上所述，本件事證明確，被告右開犯行，洵堪認定。
二、按海洛因、安非他命係毒品危害防制條例第二條第二項第一款、第二款所定之第
    一級毒品、第二級毒品，不得非法施用。是以：
（一）核被告自九十三年一月間某日起至同年四月二十八日下午六時許，連續一百餘
      次施用第一級毒品海洛因之部分，均係犯毒品危害防制條例第十條第一項之施
      用第一級毒品罪。另被告自九十三年一月間某日起至同年四月二十八日下午六
      時許，連續吸食第二級毒品安非他命十次之犯行，則均係犯同條第二項之施用
      第二級毒品罪。
（二）被告持有第一級毒品海洛因及第二級毒品安非他命後，進而施用，其持有之低
      度行為應為施用之高度行為所吸收，不另論以持有第一級毒品罪及持有第二級
      毒品罪。
（三）另被告先後一百餘次施用第一級毒品海洛因、十次施用第二級毒品安非他命之
      犯行，均分別於緊接之時間，各以相同之方法為之，自均各觸犯構成要件相同
      之罪，顯各係基於概括犯意為之，均應依連續犯之規定論以一罪，並分別依法
      加重其刑。
（四）又被告所犯上開二罪，則犯意各別，行為互殊，罪名不同，應分論併罰。
（五）爰審酌被告於於八十九、九十年間各因施用毒品案件，各經本院裁定送觀察、
      勒戒後，均認無繼續施用毒品之傾向，經臺灣臺中地方法院檢察署檢察官先後
      為不起訴處分確定，竟仍不知戒惕，再度違犯本件毒品危害防制條例第十條第
      一項及第二項之罪，無視於毒品對於自身健康之戕害及國家對於杜絕毒品犯罪
      之禁令；其犯罪之動機、目的單純；又施用毒品係自戕行為，犯罪手段平和，
      亦未因此而危害他人，所生損害非大；再考之其於犯後坦承犯行，態度良好，
      並參諸施用毒品者均有相當程度之成癮性及心理依賴，其犯罪心態與一般刑事
      犯罪之本質並不相同，應側重以適當之醫學治療及心理矯治處遇為宜等一切情
      狀，分別量處如主文所示之刑，並定其應執行之刑，以示懲儆。
（六）至扣案之第一級毒品海洛因一包，經送驗結果含第一級第六項毒品海洛因成分
      ，淨重○．三二公克（空包裝重○．二三公克），有法務部調查局九十三年六
      月二十九日調科壹字第120013906號鑑定通知書各一份為證（見本院卷第五六
      頁），另扣得之安非他命一小包（含袋重○．六公克），分別係毒品危害防制
      條例第二條第二項第一款、第二款所定之第一、二級毒品，屬違禁物，不問是
      否非被告所有，應依毒品危害防制條例第十八條第一項前段之規定宣告沒收並
      銷燬之。另扣得之注射針筒八支及玻璃球吸食器一組，分別係被告所有供施用
      第一級毒品海洛因及第二級毒品安非他命犯罪所用之物，業據被告供陳明確（
    見本院卷第七十、七一頁），爰依刑法第三十八條第一項第二款規定，宣告沒
      收之。
據上論斷，應依刑事訴訟法第二百七十三條之一第一項、第二百九十九條第一項前段
，毒品危害防制條例第十條第一項、第二項、第二十三條第二項、第十八條第一項前
段，刑法第十一條、第五十六條、第五十一條第五款、第三十八條第一項第二款，判
決如主文。
本案經檢察官乙○○到庭執行職務
中    華    民    國      九十三      年     九     月       三十      日
                            臺灣臺中地方法院刑事第十二庭
                                    法  官  劉  兆  菊
右正本證明與原本無異。
如不服本判決，應於送達後十日內向本院提出上訴狀（須附繕本），上訴於臺灣高等
法院臺中分院。
                                    書記官
中    華    民    國      九十三      年      九    月       三十      日
附錄論罪科刑法條
毒品危害防制條例第十條
施用第一級毒品者，處六月以上五年以下有期徒刑。
施用第二級毒品者，處三年以下有期徒刑。
